【裁判字號】    92,重訴,41
【裁判日期】    921119
【裁判案由】    毒品危害防制條例
【裁判全文】
臺灣桃園地方法院刑事判決                          九十二年度重訴字第四一號
    公  訴  人  臺灣桃園地方法院檢察署檢察官
    被      告  乙○○
    輔  佐  人  甲○○
    即被告之母
    輔  佐  人  丙○○
    即被告之姐
    選任辯護人  蔡明熙律師
右列被告因毒品危害防制條例案件，經檢察官提起公訴（九十二年度偵字第八七九九
號），本院判決如左：
    主    文
乙○○共同運輸第一級毒品，處無期徒刑，褫奪公權終身。
扣案之第一級毒品海洛因拾伍包（其中伍包合計淨重柒佰零伍點玖公克、包裝重拾玖
點零柒公克；另外拾包合計淨重壹仟柒佰柒拾捌點捌公克、包裝重壹佰肆拾貳點玖肆
公克），沒收銷燬之；束腹參條、白色膠帶陸捆沒收。未扣案之「台北－曼谷」來回
機票參份均沒收，如全部或一部不能沒收時，追徵其價額。
    事    實
一、乙○○、陳成人（本院另案九十二年重訴字第四一號審結）及丁○○（俟到案後
    另結）之兄翟宇杰（本院另案九十二年重訴字第四一號審結）係國中同學，渠等
    均明知海洛因屬毒品危害防制條例第二條第二項第一款之第一級毒品，並屬於懲
    治走私條例公告管制物品項目及其數額甲類第四款之管制進出口物品，乙○○因
    經濟狀況不佳，遂與陳成人、翟宇杰、丁○○基於運輸及私運毒品入境之犯意聯
    絡，於民國九十二年五月十四日，在台北市劍潭附近某處咖啡廳見面，乙○○並
    接受丁○○之提議，答應以新臺幣（下同）二十五萬元之代價，與丁○○、翟宇
    杰、陳成人共同前往泰國運輸第一級毒品海洛因入境，丁○○乃委託旅行社代辦
    旅遊業者幫陳成人、翟宇杰、乙○○購買機票及辦理往返泰國之出入境手續，相
    約於同年五月十五日二十時在桃園中正機場會合後，於同日二十二時一同搭機出
    境前往泰國曼谷，當晚抵達泰國曼谷後丁○○即安排陳成人、翟宇杰、乙○○住
    宿泰國曼谷「ＴＨＥ  ＥＭＥＲＡＬＤ  ＨＯＴＥＬ（清萊飯店）」，以便丁○
    ○、陳成人就近前往購買海洛因，丁○○與陳成人二人於翌日即同年五月十六日
    外出購買第一級毒品海洛因後，返回上開飯店，丁○○並將所購買之第一級毒品
    海洛因分裝成十五包，丁○○於同年月十七日早上將其中四大包一小包共計五包
    ，以丁○○所有白色膠帶綑綁其中二大包在大腿內側，並穿上丁○○所有提供之
    束腹將其他二大包一小包藏置於腹部，翟宇杰、陳成人二人將其餘十包第一級毒
    品海洛因互相以白色膠帶、束腹各綑綁五包在其等身上，其後丁○○、翟宇杰、
    陳成人、乙○○一行四人一同前往泰國曼谷機場，於同日上午八時二十分許，乙
    ○○等人一同搭乘中華航空ＣＩ０六六班機返國，共同運輸夾帶前開內含第一級
    毒品海洛因十五包由臺灣桃園中正機場入境，在桃園中正國際機場入境海關室時
    ，為財政部台北關稅局負責檢查關員在機場入境檢查室第十六號實施攔檢查獲，
    當場並扣得其身上夾藏之第一級毒品海洛因五包（合計淨重七０五‧九０公克，
    包裝重十九‧０七公克，純度七八‧五０％，純質淨重五五四‧一三公克），翟
    宇杰、陳成人在桃園中正國際機場入境海關室時，亦均為財政部台北關稅局負責
    檢查關員在機場入境檢查室實施攔檢查獲，當場並在翟宇杰、陳成人身上各扣得
    夾藏之第一級毒品海洛因五包，共計十包（合計淨重一七七八．八公克，包裝重
    一四二．九四公克），丁○○則搭乘該班機頭等艙下機後先行通關入境，趁機離
    去逃逸。
二、案經內政部警政署刑事警察局移送臺灣桃園地方法院檢察署檢察官偵查起訴。
    理    由
一、訊據被告乙○○對於在右揭時、地因與翟宇杰、陳成人私運海洛因毒品入境，在
    我國中正機場為警查獲之事實坦承不諱，惟辯稱：伊不知係攜帶海洛因入境，並
    且在泰國返台當日，被告丁○○脅迫伊，不得不幫被告丁○○運輸毒品云云。惟
    查：
  (一)扣案之白粉十五包經送法務部調查局鑑定結果，均檢出含第一級毒品海洛因成分
    ，在被告乙○○身上查獲之第一級毒品五包（合計淨重七０五‧九０公克，包裝
    重十九‧０七公克，純度七八‧五０％，純質淨重五五四‧一三公克），另在另
    案被告翟宇杰、陳成人查獲之第一級毒品海洛因共計十包（合計淨重一七七八．
    八公克，包裝重一四二．九四公克），有該局九十二年六月十七日調科壹字第０
    八０００六五一九號、九十二年七月一日調科壹字第０八０００六五０七號鑑定
    通知書各一份在卷可稽（見九十二年度偵字第八七九八號偵查卷偵查卷第五七頁
    、九十二年度偵字第八七九九號偵查卷第六二頁），是足認被告乙○○、另案被
    告翟宇杰、陳成人所運輸者確係第一級毒品海洛因無訛，合先敘明。
  (二)關於被告乙○○、共犯陳成人及丁○○之兄翟宇杰係國中同學，被告乙○○因經
    濟狀況不佳，與共犯陳成人、翟宇杰、丁○○於九十二年五月十四日，在台北市
    劍潭附近某處咖啡廳見面，被告乙○○並接受被告丁○○之提議，答應以二十五
    萬元之代價，與被告丁○○、共犯翟宇杰、陳成人共同前往泰國運輸第一級毒品
    海洛因入境，被告丁○○乃委託旅行社代辦旅遊業者幫共犯陳成人、翟宇杰、被
    告乙○○購買機票及辦理往返泰國之出入境手續，相約於同年五月十五日二十時
    在桃園中正機場會合後，於同日二十二時一同搭機出境前往泰國曼谷，當晚抵達
    泰國曼谷後被告丁○○即安排共犯陳成人、翟宇杰、被告乙○○住宿泰國曼谷「
    ＴＨＥ  ＥＭＥＲＡＬＤ  ＨＯＴＥＬ（清萊飯店）」，以便被告丁○○、共犯
    陳成人就近前往購買海洛因，被告丁○○與共犯陳成人二人於翌日即同年五月十
    六日外出購買第一級毒品海洛因後，返回上開飯店，被告丁○○並將所購買之第
    一級毒品海洛因分裝成十五包，被告丁○○於同年月十七日早上將其中四大包一
    小包共計五包，以被告丁○○所有白色膠帶綑綁其中二大包在大腿內側，並穿上
    被告丁○○所有提供之束腹將其他二大包一小包藏置於腹部，共犯翟宇杰、陳成
    人二人將其餘十包第一級毒品海洛因互相以白色膠帶、束腹各綑綁五包在其等身
    上之事實，迭據被告乙○○於警訊、偵訊、及本院訊問中供承綦詳，核與另案被
    告翟宇杰、陳成人於另案警訊、偵訊及本院訊問時供述之情節相符，業經本院調
    閱另案被告翟宇杰、陳成人台灣桃園地方法院檢察署九十二年度偵字第八七九八
    號偵查卷宗、本院九十二年度重訴字第三九號卷宗，核閱無誤，並影印相關筆錄
    卷證在卷可按；又被告丁○○、翟宇杰、陳成人、乙○○一行四人一同前往泰國
    曼谷機場，於同日上午八時二十分許，乙○○等一行人一同搭乘中華航空ＣＩ０
    六六班機返國，共同運輸夾帶前開內含第一級毒品海洛因十五包由臺灣桃園中正
    機場入境，在桃園中正國際機場入境海關室時，為財政部台北關稅局負責檢查之
    海關人員在機場入境檢查室第十六號實施攔檢查獲之事實，業據被告乙○○供述
    明確，核與另案被告翟宇杰、陳成人所述情節相符，且依照刑案現場照片所示（
    見偵查卷第九頁至第十二頁），與被告乙○○所述如何包裝綁縛毒品入境台灣之
    情節相符（見九十二年七月十五日訊問筆錄、九十二年十月二十九日審判筆錄）
    ，並有護照影本、旅客入出境紀錄查詢、前開財政部台北關稅局函、台北關稅局
    扣押貨物運輸工具收據及搜索筆錄各乙紙附卷可稽，另有被告丁○○所有綑綁、
    藏置毒品之白色膠帶、束腹等物扣案可資佐證；再者，另案被告翟宇杰、陳成人
    因本件運輸第一級毒品海洛因案件經本院於九十二年九月九日以九十二年度重訴
    字第三九號判決另案翟宇杰、陳成人共同運輸第一級毒品，均判處無期徒刑，均
    褫奪公權終身，亦有本院上開刑事判決書一份附卷可稽，足徵被告前開自白與事
    實相符，堪予採信。
  (三)被告雖辯稱：伊不知所運輸者係第一級毒品海洛因，被查獲才知道是毒品海洛因
    云云。惟查：被告於財政部台北關稅局偵訊時供稱：伊攜帶這些疑似海洛因粉末
    回來台灣，事前已知情，並有約定以二十五萬元做為酬勞等語（見九十二年偵字
    第八七九九號偵查卷第二四頁），於警訊供稱：伊於九十二年五月十三日晚上在
    劍潭附近咖啡廳丁○○說要帶物品回國，十四日確定伊要幫他帶物品回國，於十
    五日十七時買機票後，搭機至泰國曼谷飯店，被告丁○○才跟伊說要帶毒品海洛
    因回國等語（見同上偵查卷六頁），於偵查中供稱：「（九十二年五月十七日十
    三時二十分自曼谷搭乘華航ＣＩ００六號班機入境時被航警局人員在你身上查獲
    夾帶之海洛因【七二五公克】五包？）是，我是在五月十四日晚上，陳成人要我
    去劍潭的一家咖啡廳和丁○○碰面，然後丁○○就要我幫他從泰國帶東西回台灣
    ，他願意付我二十五萬，我在第二天中午告訴陳成人我願意，然後下午我們就碰
    面，翟宇杰、陳成人就告訴我說是要帶海洛因回來，一直等到當天晚上八點，我
    們就到機場和丁○○碰面，然後一起搭十點的飛機到泰國，而到泰國後，是由陳
    成人、翟宇杰去買海洛因，買到後就在清萊的飯店內將毒品分裝再回到曼谷旅館
    ，然後在十七日早上將海洛因綁在翟宇杰、我、陳成人身上，然後搭機回台，入
    關時就被抓了。」（見同上偵查卷第三四頁背面、三五頁正面）等語，而另案被
    告翟宇杰於偵訊中供稱：「（是誰提議到泰國帶毒品回來？）我弟弟丁○○在二
    、三月就向我提過要我考慮，而最近我因為經濟狀況不佳才答應他，而陳成人、
    乙○○都是我同學，日子也過的不好，所以我有跟他們提，然後丁○○再去問他
    們，他們也都答應。」、「．．．丁○○把東西拿回來分裝時，大家就都知道是
    毒品．．．」等語（見九十二年度偵字第八七九八號偵查卷第三八頁、第五三頁
    ），再者另案被告陳成人於警訊中供稱：「（你被海關人員所查獲之疑似海洛因
    毛重九一一公克來源如何？）．．．丁○○要我與翟宇杰、乙○○等三人自曼谷
    ＴＨＥ  ＥＭＥＲＡＬＤ  ＨＯＴＥＬ飯店分別攜帶，因丁○○亦是搭乘中華航
    空．．．但他未攜帶疑似海洛因，所以先行下機，我們三人就被查獲。」等語（
    見九十二年度偵字第八七九八號偵查卷第七頁背面）。於偵查中供稱：「（我確
    實有在身上綑綁毒品回國．．．」、「（：你所夾帶毒品是誰買的？）那是丁○
    ○在十三、十四號左右，邀我去泰國帶東西回來，並答應要給我報酬，當時他並
    沒有告訴我要帶毒品，但我有猜可能是，然後我和翟宇杰、丁○○、乙○○一起
    去泰國，到那邊後，丁○○就要我和他到飯店去拿海洛因，但我在外面等，沒有
    進去，他拿到後就回飯店分裝，並綁在我、翟宇杰、乙○○的身上，一起搭機回
    來，沒想到入關時我們都被抓。」、「．．．丁○○拿到貨後有要我們小心，所
    以我就猜到那可能是毒品」等語（見九十二年度偵字第八七九八號偵查卷第三六
    頁背面、第二七頁正面），綜上被告乙○○、另案被告翟宇杰、陳成人之供述，
    足證被告知悉運輸之物為第一級毒品海洛因無訛，是被告仍辯稱，並不知悉攜帶
    之物品是第一級毒品毒品海洛因云云，顯係事後空言否認，不足採信，且於本院
    訊問、審理時辯稱在台灣被告丁○○向伊表示到泰國係要攜帶鑽石入境台灣，亦
    屬事後卸責之詞，不足採信。
  (四)況泰緬及金三角等地為毒販輸出海洛因毒品之大宗，為眾所皆知之事實，且運毒
    者將毒品綁縛於身體用以矇混通關，亦為國際販毒集團常用之運輸毒品方式，本
    件被告由丁○○將第一級毒品海洛因，分裝成五小包分別以白色膠帶綑綁其中二
    大包在被告乙○○大腿內側，被告乙○○並穿上束腹將其他二大包一小包藏置於
    腹部，搭乘自泰國曼谷機場起飛之上開中華航空公司班機，於飛抵臺灣桃園中正
    國際機場等情，衡情以上開方式夾帶，對於所運送之物品係毒品海洛因，更難諉
    為無所認識。
  (五)被告另辯稱：回台當日被告丁○○拿東西出來，一看是粉狀的東西，心想應該是
    毒品，所以不想攜帶返國入境，但是被告丁○○恐嚇伊，不得已才攜帶入境返國
    云云，惟依照被告乙○○上開於偵訊中供述：「在九十二年五月十四日晚上，另
    案被告陳成人要我去劍潭的一家咖啡廳和丁○○碰面，然後被告丁○○就要我幫
    他從泰國帶東西回台灣，他願意付我二十五萬，我在第二天中午告訴另案被告陳
    成人我願意」等語，經核與另案被告翟宇杰、陳成人所述於上開時間一同在台北
    劍潭咖啡廳與被告丁○○談論如何攜帶東西入境台灣之情相符，足認被告乙○○
    未出境泰國，在台北劍潭某處咖啡廳時，即已允諾騏願意以二十五萬元報酬為被
    告攜帶東西入境台灣，況且被告乙○○、另案被告翟宇杰、陳成人均表示到泰國
    曼谷住進飯店後，被告丁○○、另案被告陳成人一起出去購買毒品海洛因，回來
    時就知道是第一級毒品海洛因等情，業如前述，是被告乙○○所辯，回台當日才
    看到毒品，不足採信。況且另案被告翟宇杰、陳成人始終未提及關於被告丁○○
    有恐嚇之情事，而被告乙○○亦未提出任何證據以資證明，綜此，被告所辯，回
    台當日遭受被告丁○○脅迫才攜帶毒品入境一節，顯屬事後卸責之詞，不足採信
    。
  (六)綜上各節，被告前揭辯解不足採信。本件事證明確，被告犯行洵堪認定。
二、查被告乙○○於泰國搭機入境我國時，因夾帶扣案之海洛因在中正國際機場入境
    室海關南邊辦公室為我國警方人員會同海關人員當場查獲，雖被告之入境手續尚
    未全部完成，惟被告等於搭機返國抵達中正國際機場時已進入我國領域，且其已
    經下機進入我國領域之中正國際機場內，應認被告等私運管制物品海洛因進口之
    行為已經完成。核被告乙○○所為係犯毒品危害防制條例第四條第一項之運輸第
    一級毒品罪及懲治走私條例第二條第一項之私運管制物品進口罪。被告等非法持
    有第一級毒品海洛因之低度行為，應為其運輸之高度行為所吸收，不另論罪。被
    告乙○○就上開犯行與丁○○、翟宇杰及陳成人間，有犯意聯絡與行為分擔，為
    共同正犯。被告乙○○以一行為同時觸犯上開二罪，為想像競合犯，應從一重之
    運輸第一級毒品罪處斷。爰審酌被告乙○○為圖小利，竟甘冒風險將嚴重危害國
    人身心健康之扣案第一級毒品海洛因運輸至臺灣地區，幸因檢查關員及警員及時
    查獲而未能造成影響，再斟酌其於到案後勇於承認犯行，並協助查緝共犯，惟並
    不符合毒品危害防制條例第十七條所定之減刑規定情形，犯罪後態度良好協助追
    緝共犯丁○○等一切情狀，量處如主文所示之刑，並依法宣告褫奪其公權終身，
    以示懲儆。被告乙○○雖指其遭查獲後，即供出毒品來源係來自丁○○，應依毒
    品危害防治條例第十七條規定減輕其刑云云。惟查，本件被告乙○○為航空警察
    警航警隊警員逮捕後，並未提供足以查獲國際販毒集團之相關情資，已如前述。
    按諸毒品危害防制條例第十七條規定，犯同條例第四條第一項之罪，供出毒品來
    源，因而破獲者，得減輕其刑，其立法意旨重在鼓勵具體供出其上游販毒者，俾
    使追查該毒梟前手及其上游毒品，以杜絕毒品之蔓延與氾濫，倘僅供出共犯為何
    人，但尚未進而查獲毒梟前手或其上游毒品者，仍不得執此邀本條規定之寬減，
    最高法院九十年度台上字第一六三九號判決即揭明斯旨（又最高法院八十六年臺
    覆字第五四號判例亦同此意旨）。本件被告雖指認丁○○即為與其共同運輸毒品
    海洛因入境台灣之人，惟丁○○者僅為被告乙○○之共犯，並非被告丁○○之前
    手或其上游毒品提供者，與毒品危害防制條例第十七條規定得減輕其刑之構成要
    件未合，尚不得援引上開規定予以減刑，附此敘明。
三、沒收：
  (一)扣案之海洛因十五包（陳成人、翟宇杰攜帶之十包，合計淨重一七七八．八公克
    ，包裝重一四二．九四公克；乙○○攜帶之五包，合計淨重七０五．九公克，包
    裝重一九．０七公克），確係第一級毒品海洛因，應依毒品危害防制條例第十八
    條第一項前段之規定宣告沒收銷燬之。
  (二)另扣案之束腹三條、白色膠帶六捆，係共犯丁○○所有，且供本件犯罪所用之物
    ，業據被告乙○○及另案被告翟宇杰、陳成人供承在卷，應依同條例第十九條第
    一項規定沒收。
  (三)未扣案之「台北－曼谷」來回程之機票三份，乃係共同被告丁○○之成年男子所
    提供被告乙○○、另案被告翟宇杰、陳成人，作為被告搭機運輸毒品所用之物，
    則應依毒品危害防制條例第十九條第一項規定，諭知沒收，如全部或一部不能沒
    收時，追徵其價額。另被告丁○○與被告乙○○約定事成後可獲得二十五萬元，
    因毒品未交付，而未實現，均非被告乙○○因犯本罪所得之財物，爰不為沒收之
    諭知。
四、被告丁○○部分俟其到案後，另行審結，併予說明。
據上論斷，應依刑事訴訟法第二百九十九條第一項前段，毒品危害防制條例第四條第
一項、第十八條第一項前段、第十九條第一項，懲治走私條例第二條第一項、第十一
條，刑法第十一條、第二十八條、第五十五條、第三十七條第一項，判決如主文。
本案經檢察官廖先志到庭執行職務
中      華      民      國    九十二    年     十一     月     十九     日
                                臺灣桃園地方法院刑事第十二庭
                                    審判長 法  官 游紅桃
                                           法  官 蔡榮澤
                                           法  官 黃永定
右正本證明與原本無異。
如不服本判決，應於判決送達後十日內向本院提出上訴狀( 應附繕本 )，上訴於
臺灣高等法院。
                                           書記官 施春祝
中      華      民      國    九十二    年     十一     月     二十     日
附論罪科刑依據之法條：
毒品危害防制條例第四條第二項：
製造、運輸、販賣第二級毒品者，處無期徒刑或七年以上有期徒刑，得併科新台幣七
百萬元以下罰金。
懲治走私條例第二條
私運管制物品進口、出口逾公告數額者，處七年以下有期徒刑，得併科新臺幣三百萬
元以下罰金。
以犯前項之罪為常業者，處三年以上十年以下有期徒刑，得併科新臺幣五百萬元以下
罰金。
第一項之未遂犯罰之。
第一項所稱管制物品及其數額，由行政院公告之。


司法院資訊處製作；財團法人民間司法改革基金會備份。
